【裁判字號】    99,訴,466
【裁判日期】    990528
【裁判案由】    違反毒品危害防制條例
【裁判全文】
臺灣彰化地方法院刑事判決               99年度訴字第466號
公  訴  人  臺灣彰化地方法院檢察署檢察官
被      告  甲○○
上列被告因違反毒品危害防制條例案件，經檢察官提起公訴（99
年度毒偵字第277號），本院裁定以簡式審判程序審理，判決如
下：
    主    文
甲○○施用第一級毒品，累犯，處有期徒刑柒月。
    犯  罪  事  實
一、甲○○前因施用毒品案件，經本院以91年度毒聲字第3163號
    裁定觀察、勒戒後，認有繼續施用毒品之傾向，再經本院以
    92年度毒聲字第597號裁定強制戒治，於民國93年3月10日，
    停止戒治付保護管束期滿未經撤銷視為執行完畢，並由臺灣
    彰化地方法院檢察署檢察官以93年度戒毒偵字第93、94號為
    不起訴處分確定。復於五年內之96年間，因施用毒品案件，
    經本院以96年度訴字第935號判處應執行有期徒刑7月確定；
    再於97年間因施用毒品案件，經本院以97年度訴字第749號
    判處應執行有期徒刑7月確定，甫於97年12月31日縮短刑期
    執行完畢。詎仍不知警惕，另基於施用第一級毒品海洛因之
    犯意，於98年9月30日晚間8時許，在其位於彰化縣花壇鄉三
    家村友人之住處內，以將海洛因摻入香菸內，再點燃吸食煙
    霧之方式，施用第一級毒品海洛因一次。嗣因甲○○為毒品
    列管人口，經警通知其採集尿液送驗，結果呈毒品嗎啡陽性
    反應，始查悉上情。
二、案經彰化縣警察局彰化分局報告臺灣彰化地方法院檢察署檢
    察官偵查起訴。
    理    由
一、本件被告甲○○所犯係死刑、無期徒刑、最輕本刑為三年以
    上有期徒刑或高等法院管轄第一審案件以外之罪，並於本院
    行準備程序時就被訴事實為有罪之陳述，本院合議庭依前揭
    規定，經評議結果，裁定改由受命法官獨任行簡式審判程序
    ，先予敘明。
二、上揭犯罪事實，業據被告甲○○迭於偵訊及本院行準備程序
    、審理程序時均坦承不諱，且其於98年10月01日到案時所採
    取之尿液，經送鑑驗結果，確呈嗎啡陽性反應，此有應受尿
    液採驗人尿液檢體採集送驗紀錄表及臺灣檢驗科技股份有限
    公司98年10月16日濫用藥物檢驗報告各一紙附卷可稽，足認
    被告之自白應與事實相符，洵堪採信。
三、按修正毒品危害防制條例就施用毒品者，僅於「初犯」及「
    五年後再犯」二種情形，有其追訴條件之限制，即須於初犯
    經觀察、勒戒或強制戒治釋放後，五年內均無施用毒品之行
    為，始能認其前所實施之觀察、勒戒或強制戒治已足遮斷毒
    癮，而得於五年後再犯時，再予適用初犯之規定，重行觀察
    、勒戒等程序；倘五年內已經再犯，被依法追訴處罰，縱其
    第三次（或第三次以上）施用毒品之時間在初犯釋放五年以
    後，即與「五年後再犯」之情形有別，且因已於「五年內再
    犯」，顯見其再犯率甚高，原實施觀察、勒戒或強制戒治，
    已無法收其實效，而無五年戒斷期之存在，自無再經觀察、
    勒戒及強制戒治之必要，應由檢察官逕行起訴，最高法院95
    年度台非字第59號判決、95年度台非字第65號判決及95年度
    第7次刑事庭會議決定足供參照。本件被告前因施用毒品案
    件，經本院以91年度毒聲字第3163號裁定觀察、勒戒後，認
    有繼續施用毒品之傾向，再經本院以92年度毒聲字第597號
    裁定強制戒治，於93年3月10日，停止戒治付保護管束期滿
    未經撤銷視為執行完畢，並由臺灣彰化地方法院檢察署檢察
    官以93年度戒毒偵字第93、94號為不起訴處分確定。復於五
    年內之96年間，因施用毒品案件，經本院以96年度訴字第93
    5 號判處應執行有期徒刑7月確定；再於97年間因施用毒品
    案件，經本院以97年度訴字第749號判處應執行有期徒刑7月
    確定，甫於97年12月31日縮短刑期執行完畢，此有臺灣彰化
    地方法院檢察署刑案資料查註紀錄表及臺灣高等法院被告前
    案紀錄表各一份附卷可稽；是被告於98年間再次施用毒品之
    犯行，即與觀察、勒戒或強制戒治執行完畢釋放後五年後再
    犯施用毒品罪之情形有別，應依法論科。
四、按海洛因係毒品危害防制條例所定之第一級毒品，不得非法
    施用。核被告所為，係犯毒品危害防制條例第10條第1項之
    施用第一級毒品罪。被告為施用毒品而持有第一級毒品，其
    持有之低度行為應為施用之高度行為所吸收，不另論罪。又
    被告有如犯罪事實欄所載之前科，有臺灣彰化地方法院檢察
    署刑案資料查註紀錄表及臺灣高等法院被告前案紀錄表各一
    份附卷可稽，被告於受有期徒刑之執行完畢後，五年內故意
    再犯本件有期徒刑以上之罪，為累犯，應依刑法第47條第1
    項規定，加重其刑。爰審酌被告曾有施用毒品罪，仍不知警
    惕，再施用毒品，惟其對他人權益之侵害仍屬有限，於偵訊
    中及本院行準備程序與審理時均已坦承犯行，暨其施用之情
    節等一切情狀，量處如主文所示之刑。
據上論斷，應依刑事訴訟法第273條之1第1項、第299條第1項前
段，毒品危害防制條例第10條第1項，刑法第11條前段、第47條
第1項，判決如主文。
本案經檢察官鄭智文到庭執行職務
中    華    民    國    99    年    5     月    28    日
                  刑事第四庭     法  官     吳俊螢
以上正本證明與原本無異。
如不服本判決，應於收受判決後10日內向本院提出上訴書狀，並
應敘述具體理由；其未敘述上訴理由者，應於上訴期間屆滿後20
日內向本院補提理由書（均須按他造當事人之人數附繕本「切勿
逕送上級法院」）。
中    華    民    國    99    年    5     月    28    日
                                 書記官     林怡吟
附錄本案論罪科刑法條全文：
毒品危害防制條例第十條第一項
施用第一級毒品者，處六月以上五年以下有期徒刑。

司法院資訊處製作；財團法人民間司法改革基金會備份。
